---
title: "HW4"
output:
  html_document: default
  pdf_document: default
date: "2024-12-06"
---

財務指標資料分析 Analysis of financial indexes


分析財務報表，了解公司企業特性，以降維的方式，找出有意義的指標，衡量績優公司。


資料financialdata_20231113.csv有382間公司的財務指標。此數據集包含了重點財務指標，如ROE、周轉率和研發投資、 SeasonReturn(%)（季度回報率）、TwoMonthReturn(%)（兩月回報率）、MonthReturn(%)（月回報率）和 WeekReturn(%)（周回報）等。


#1.以PCA或SPCA分析，找出前二個主成份共能解釋多少變異？


我用PCA，前兩個主成分共能解釋的累積變異比例為 41.27%，其中：
第一主成分（PC1）解釋了 22.6% 的變異。
第二主成分（PC2）解釋了 18.67% 的變異。
合計前兩個主成分已捕捉到原始數據中 41.27% 的總變異。


#2.找出前三個主成份分別重點變數為何，需說明你的理由。


pca$rotation表中的各個主成分與原變數的相關性，看圖也可以(但是那個圖的變數都疊在一起了我也不會把它改動態QQ，所以我才看數字)


PC1(利潤相關指標)：
By pca$rotation：
NetProfitMargin (0.4778)
OperatingProfitMargin (0.4679)
CapitalExpendituresRatio (0.4042)
變數的係數絕對值較大 → 它們在PC1中的權重最高


PC2(股票或投資回報的短期變化)：
By pca$rotation：
MonthReturn... (-0.5221)
TwoMonthReturn... (-0.5262)
SeasonReturn... (-0.5175)
變數的係數絕對值較大 → 它們在PC2中的權重最高

PC3(盈利能力與資產負債效率的平衡)：
By pca$rotation：
GrossMargin (0.5143)
ROE (0.4139)
AccountsPayableTurnoverRatio (-0.5876)
變數的係數絕對值較大 → 它們在PC3中的權重最高


#3.依第一、二主成份結果說明，找出適合投資的公司。(例如：適合投資資產報酬率高的XX公司)
(解答在最底下，我挑PC1_scores、PC2_scores大於0.9的)


```{r}
#Part0. Preparation
library(readr)
finance <- read_csv("C:/Users/Ava/Desktop/R/HW4/financialdata_20231113.csv")
View(finance)
fin <- finance[,3:18]
library(summarytools)
dfSummary(finance) # provides a detailed summary of your data frame
view(dfSummary(finance)) # see the results in RStudio’s Viewer; stview(dfSummary(murders))
library(tidyverse)
finance <- finance |> 
  filter(
    !(InventoryTurnover == Inf | 
        AccountsPayableTurnoverRatio == Inf |
        AccountsReceivableTurnoverRatio == Inf)
  ) #!用來移除東東
fin <- finance[,3:18]
```

```{r}
#Part1. Dimension reduction (Correlation)

## understand ur data
M = cor(fin)

## create heatmap for correlation 
library(reshape2)
melted_cormat <- melt(M)
head(melted_cormat)
```


```{r}
library(ggplot2)
ggplot(data = melted_cormat,
       aes(Var1, Var2)) +
  geom_tile(aes(fill = value), colour = "white") +
  scale_fill_gradient2(low = "firebrick4", high = "steelblue",
                       mid = "white", midpoint = 0) +
  guides(fill=guide_legend(title="Correlation")) +
  theme_bw() +
  theme(axis.text.x = element_text(angle = 45, hjust = 1, vjust = 1),
        axis.title = element_blank())

```


```{r}
library(corrplot)
corrplot(M, method="circle")
```


```{r}
#Part2.PCA
#install.packages("stats")
library(stats)
pca<- prcomp(fin, center = TRUE, scale = TRUE)

names(pca) 
summary(pca)

plot(pca) 
```


```{r}
## how to get the results of summary(pca)
var = pca$sdev^2 #該主成份解釋變異數的數值
prop = (pca$sdev)^2 / sum((pca$sdev)^2) #該主成份解釋變異數的比率
cum_prop = cumsum((pca$sdev)^2 / sum((pca$sdev)^2)) #該主成份解釋變異數的累積比率
```


```{r}
## scree plot: variance
screeplot(pca) #same as plot(pca)
plot(pca, type="line")
abline(h=1, col="blue") #Kaiser eigenvalue-greater-than-one rule, choose pc1~pc5 by Kaiser

summary(pca)
```

```{r}
## Rotation matrix: Loadings are the percent of variance explained by the variable
pca$rotation

#visualize
ggplot(melt(pca$rotation[,1:5]), aes(Var2, Var1)) +
  geom_tile(aes(fill = value), colour = "white") +
  scale_fill_gradient2(low = "firebrick4", high = "steelblue",
                       mid = "white", midpoint = 0) +
  guides(fill=guide_legend(title="Coefficient")) +
  theme_bw() +
  theme(axis.text.x = element_text(angle = 45, hjust = 1, vjust = 1),
        axis.title = element_blank())

```


```{r}
## The actual principal components
head(pca$x)

## Standard deviation of components is represents the percent of variation each component explains
pca$sdev

## Compute variance explained
pve=(pca$sdev)^2 / (sum(pca$sdev^2))
plot(pve, xlab="Principal Component", ylab="Proportion of Variance Explained ", ylim=c(0,1),type='b')#scree plot
plot(cumsum(pve), xlab="Principal Component", ylab="Cumulative Proportion of Variance Explained ", ylim=c(0,1),type='b')
abline(h=0.8)
```


```{r}
## pc1 vs pc2 plot
biplot(pca,scale=T) #first two components
biplot(pca,scale=T,choices=2:3)
```


```{r}
company_names <- finance$Name
```

```{r}

PC1_scores <- pca$x[, 1]
PC2_scores <- pca$x[, 2]

threshold_PC1 <- quantile(PC1_scores, 0.9)
threshold_PC2 <- quantile(PC2_scores, 0.9)

selected_indices <- PC1_scores > threshold_PC1 & PC2_scores > threshold_PC2

selected_companies <- company_names[selected_indices]

selected_companies
```


